vi: Tiêu chuẩn tuân thủ khí thải: Hợp pháp tại 49 tiểu bang; Hợp pháp tại 50 tiểu bang (CARB EO); Tuân thủ EPA; Euro 4; Euro 5; Euro 6; Không được chứng nhận/không rõ; Chỉ sử dụng cho xe địa hình; Chỉ sử dụng cho xe đua; Khác
pt-PT: Norma de conformidade de emissões: Legal em 49 estados; Legal em 50 estados (CARB EO); Em conformidade com a EPA; Euro 4; Euro 5; Euro 6; Não certificado/desconhecido; Apenas para uso todo-o-terreno; Apenas para uso em corrida; Outro
zh-TW: 排放合規標準: 49 州合法; 50 州合法 (CARB EO); 符合 EPA 標準; Euro 4; Euro 5; Euro 6; 未認證/未知; 僅限越野使用; 僅限賽用; 其他
it: Norma di conformità alle emissioni: Omologato in 49 stati; Omologato in 50 stati (CARB EO); Conforme EPA; Euro 4; Euro 5; Euro 6; Non certificato/sconosciuto; Solo per uso fuoristrada; Solo per uso agonistico; Altro
ro-RO: Standard de conformitate privind emisiile: Legal în 49 de state (SUA); Legal în 50 de state (CARB EO); Conform cu normele EPA; Euro 4; Euro 5; Euro 6; Necertificat/necunoscut; Doar pentru utilizare off-road; Doar pentru curse; Altele
bg-BG: Стандарт за съответствие с емисионните норми: Законно в 49 щата; Законно в 50 щата (CARB EO); Съвместим с EPA; Euro 4; Euro 5; Euro 6; Без сертификат/неизвестно; Само за офроуд употреба; Само за състезателна употреба; Други
zh-CN: 排放合规标准: 符合 49 州法规; 符合 50 州法规（CARB EO）; 符合 EPA 标准; 欧 4; 欧 5; 欧 6; 未认证/未知; 仅限越野使用; 仅限赛车使用; 其他
fr: Norme de conformité des émissions: Conforme pour 49 États; Conforme pour 50 États (CARB EO); Conforme aux normes de l’EPA; Euro 4; Euro 5; Euro 6; Non certifié/inconnu; Usage hors route uniquement; Usage sur circuit uniquement; Autre
hu: Kibocsátási megfelelőségi szabvány: 49 államban legális; 50 államban legális (CARB EO); EPA-megfelelő; Euro 4; Euro 5; Euro 6; Nem tanúsított/ismeretlen; Kizárólag terephasználatra; Kizárólag versenyhasználatra; Egyéb
ja: 排出適合基準: 49州適合; 50州適合 (CARB EO); EPA適合; ユーロ4; ユーロ5; ユーロ6; 未認証/不明; オフロード専用; レース専用; その他
lt-LT: Išmetamųjų teršalų atitikties standartas: Legalus 49 valstijose; Legalus 50 valstijų (CARB EO); Atitinka EPA reikalavimus; Euro 4; Euro 5; Euro 6; Nesertifikuota / nežinoma; Naudoti tik bekelėje; Naudoti tik lenktynėse; Kita
en: Emissions compliance standard: 49-state legal; 50-state legal (CARB EO); EPA compliant; Euro 4; Euro 5; Euro 6; Not certified/unknown; Off-road use only; Race use only; Other
nl: Emissie nalevingsnorm: Legaal in 49 staten; Legaal in 50 staten (CARB EO); EPA-conform; Euro 4; Euro 5; Euro 6; Niet gecertificeerd/onbekend; Alleen voor offroad-gebruik; Alleen voor racegebruik; Overig
fi: Päästöjen vaatimustenmukaisuusstandardi: Laillinen 49 osavaltiossa; Laillinen 50 osavaltiossa (CARB EO); EPA-vaatimusten mukainen; Euro 4; Euro 5; Euro 6; Ei sertifioitu / tuntematon; Vain maastokäyttöön; Vain kilpakäyttöön; Muu
nb: Utslippssamsvarsstandard: Lovlig i 49 delstater; Lovlig i 50 delstater (CARB EO); EPA-kompatibel; Euro 4; Euro 5; Euro 6; Ikke sertifisert / ukjent; Kun for terrengbruk; Kun for banekjøring; Annet
pt-BR: Padrão de conformidade de emissões: Permitido em 49 estados; Permitido em 50 estados (CARB EO); Em conformidade com a EPA; Euro 4; Euro 5; Euro 6; Não certificado/desconhecido; Apenas para uso off-road; Apenas para uso em corridas; Outro
cs: Norma pro shodu s emisními normami: Legální ve 49 státech; Legální v 50 státech (CARB EO); Odpovídá normám EPA; Euro 4; Euro 5; Euro 6; Bez certifikace / neznámé; Pouze pro použití mimo komunikace; Pouze pro závodní účely; Jiné
da: Overholdelse af emissionsstandard: Lovlig i 49 delstater; Lovlig i 50 delstater (CARB EO); EPA-godkendt; Euro 4; Euro 5; Euro 6; Ikke certificeret/ukendt; Kun til offroad-brug; Kun til racerløb; Andet
ru: Стандарт соответствия выбросам: Разрешено в 49 штатах; Разрешено в 50 штатах (CARB EO); Соответствует стандартам EPA; Евро-4; Евро-5; Евро-6; Не сертифицировано / неизвестно; Только для бездорожья; Только для гонок; Другое
ko: 배출가스 규제 기준: 49개 주 합법; 50개 주 합법(CARB EO); EPA 준수; Euro 4; Euro 5; Euro 6; 인증되지 않음/알 수 없음; 오프로드 전용; 레이스 전용; 기타
sk-SK: Zhoda s emisnými normami: Legálne v 49 štátoch (USA); Legálne v 50 štátoch (CARB EO); V súlade s EPA; Euro 4; Euro 5; Euro 6; Nezertifikované/neznáme; Len na použitie mimo ciest; Len na pretekárske účely; Iné
el: Πρότυπο συμμόρφωσης εκπομπών: Νόμιμο σε 49 πολιτείες; Νόμιμο σε 50 πολιτείες (CARB EO); Συμβατό με EPA; Euro 4; Euro 5; Euro 6; Μη πιστοποιημένο/Άγνωστο; Μόνο για χρήση εκτός δρόμου; Μόνο για αγωνιστική χρήση; Άλλο
pl: Norma zgodności emisji: Legalne w 49 stanach; Legalne w 50 stanach (CARB EO); Zgodne z wymogami EPA; Euro 4; Euro 5; Euro 6; Brak certyfikacji / nieznane; Tylko do użytku poza drogami publicznymi; Tylko do użytku wyścigowego; Inne
sl-SI: Standard skladnosti z emisijami: Dovoljeno v 49 zveznih državah (ZDA); Dovoljeno v 50 zveznih državah (CARB EO); Skladno s standardi EPA; Euro 4; Euro 5; Euro 6; Brez certifikata / neznano; Samo za terensko vožnjo; Samo za dirkalno uporabo; Drugo
hr-HR: Standard sukladnosti s emisijama: Legalno u 49 država (SAD); Legalno u 50 država (CARB EO); Sukladno zahtjevima agencije EPA; Euro 4; Euro 5; Euro 6; Nije certificirano / nepoznato; Samo za terensku vožnju; Samo za utrke; Ostalo
tr: Emisyon uyumluluk standardı: 49 eyalette yasal; 50 eyalette yasal (CARB EO); EPA uyumlu; Euro 4; Euro 5; Euro 6; Sertifikalı değil/bilinmiyor; Yalnızca arazi kullanımı; Yalnızca yarış kullanımı; Diğer
es: Norma de cumplimiento de emisiones: Legal en 49 estados; Legal en 50 estados (CARB EO); Cumple con la EPA; Euro 4; Euro 5; Euro 6; Sin certificación/desconocido; Solo para uso todoterreno; Solo para uso en carreras; Otro
de: Emissionsnorm: In 49 Bundesstaaten zugelassen; In 50 Bundesstaaten zugelassen (CARB EO); EPA-konform; Euro 4; Euro 5; Euro 6; Nicht zertifiziert/Unbekannt; Nur für den Offroad-Einsatz; Nur für den Renneinsatz; Sonstige
sv: Utsläppsstandard: Lagligt i 49 delstater; Lagligt i 50 delstater (CARB EO); EPA-kompatibel; Euro 4; Euro 5; Euro 6; Ej certifierad/okänd; Endast för terrängbruk; Endast för tävlingsbruk; Annat
th: มาตรฐานการปฏิบัติตามข้อกำหนดด้านการปล่อยมลพิษ: ถูกกฎหมายใน 49 รัฐ; ถูกกฎหมายใน 50 รัฐ (CARB EO); ผ่านเกณฑ์ EPA; Euro 4; Euro 5; Euro 6; ไม่ได้รับการรับรอง/ไม่ทราบ; สำหรับใช้งานออฟโรดเท่านั้น; สำหรับใช้งานในสนามแข่งเท่านั้น; อื่นๆ